---
title: "kamilstoch"
author: "ANIA"
date: "17 06 2018"
output:
  rmarkdown::html_document:
    theme: spacelab
---
# Kamil Stoch

## Polski skoczek narciarski

![Kamil Stoch]

[Kamil Stoch]: https://www.skijumping.pl/newsy/zdjecia/powieksz/stoch2_2018-02-18_03-59-15.jpg

Zawodnik klubu KS Eve-nement Zakopane, reprezentant Polski i czterokrotny olimpijczyk.

Osiągnięcia na Igrzyskach Olimpijskich:

 - **złoto** skocznia normalna Soczi 2014
- **złoto** skocznia duża Soczi 2014
- **złoto** skocznia duża Pjongczang 2018
- **brąz**  drużynowo skocznia duża Pjongczang 2018

Miejsca w klasyfikacji generalnej Pucharu Świata:

| sezon | miejsce |
|-------|---------|
|2004/2005|53|
|2005/2006|45|
|2006/2007|30|
|2007/2008|30|
|2008/2009|30|
|2009/2010|24|
|2010/2011|10|
|2011/2012|5|
|2012/2013|3|
|2013/2014|1|
|2014/2015|9|
|2015/2016|22|
|2016/2017|2|
|2017/2018|1|


Wygrana w klasycfikacji generalnej Pucharu Świata:

1. sezon 2013/2014
2. sezon 2017/2018

[Dużo więcej różnych informacji o Kamilu](https://pl.wikipedia.org/wiki/Kamil_Stoch)


##A teraz czas na dziwne, niepowiązane z Kamilem Stochem, potrzebne do zaliczenia rzeczy:

Cytuję mądry kod `library(tidyverse)`


```{r echo=FALSE}
library(tidyverse)
ggplot(data = mpg) +
  geom_histogram (mapping = aes(displ), bins = 10) +
  labs(title = "Rozkład pojemności silnika samochodów w zbiorze", x = "Pojemność silnika") 
```




```{r}
library(tidyverse)
group_by (mpg, class)
```

A teraz coś co jest, mimo, że nie widać, że to jest:

```{r include=FALSE}
library(tidyverse)
select(mpg, cty) %>% 
  arrange(desc(cty))
```